臺灣臺中地方法院刑事判決
111年度交易字第1071號
公  訴  人  臺灣臺中地方檢察署檢察官
被      告  高立嘉




上列被告因過失傷害案件，經檢察官提起公訴（111年度偵字第6
543號），因被告自白犯罪，本院認為宜以簡易判決處刑（111年
度交簡字第411號），嗣經本院認不宜簡易判決處刑，再改依通
常程序審理，本院判決如下：
    主    文
本件公訴不受理。
    理    由
一、公訴意旨如附件起訴書所載。
二、按告訴乃論之罪，告訴人於第一審辯論終結前，得撤回其告
    訴，又告訴經撤回者，應諭知不受理之判決，並得不經言詞
    辯論為之，刑事訴訟法第238條第1項、第303條第3款、第30
    7條分別定有明文。
三、經查，本案被告高立嘉經檢察官提起公訴，認被告涉犯刑法
    第284條前段之過失傷害罪嫌，依同法第287條之規定，須告
    訴乃論。茲告訴人賴瑞池與被告間成立調解，並具狀撤回告
    訴，有本院調解程序筆錄、聲請撤回告訴狀在卷可稽(見本
    院交簡卷第7至8、5頁)，揆諸前開說明，爰不經言詞辯論，
    諭知不受理之判決。
據上論斷，應依刑事訴訟法第303條第3款、第307條，判決如主
文。
本案經檢察官許景森提起公訴。
中　　華　　民　　國　　111 　年　　7 　　月　　18　　日
                  刑事第七庭    審判長法  官  尚安雅
                                      法  官  丁智慧
                                      法  官  林忠澤
以上正本證明與原本無異。
如不服本判決應於收受送達後20日內向本院提出上訴書狀，並應
敘述具體理由；其未敘述上訴理由者，應於上訴期間屆滿後20日
內向本院補提理由書（均須按他造當事人之人數附繕本）「切勿
逕送上級法院」。
　　　                              　書記官  許采婕
中　　華　　民　　國　　111 　年　　7 　　月　　18　　日
附件：
臺灣臺中地方檢察署檢察官起訴書                      息股
                                     111年度偵字第6543號
　　被　　　告　高立嘉　男　36歲（民國00年0月0日生）
　　　　　　　　　　　　住○○市○○區○○巷0弄0號
　　　　　　　　　　　　國民身分證統一編號：Z000000000號
上列被告因過失傷害案件，業經偵查終結，認應提起公訴，茲將
犯罪事實及證據並所犯法條分敘如下：
　　　　犯罪事實
一、高立嘉於民國110年7月9日15時40分許，駕駛牌照號碼6669-
    TN號自用小客車，沿臺中市北屯區南京東路3段快車道，由
    三光北一街往江興街方向行駛，行經北屯區南京東路3段與
    太原路3段交岔路口處，欲左轉太原路時，本應注意汽車行
    駛至交岔路口，轉彎車應讓直行車先行，而依當時情狀並無
    不能注意之情事，竟疏未注意及此，貿然左轉；適賴瑞池騎
    乘牌照號碼166-LPH號普通重型機車，沿南京東路3段對向車
    道，由江興街往三光北一街方向直行至該交岔路口處，亦因
    行車速度逾越該路段速限，致閃避不及兩車碰撞倒地，賴瑞
    池因而受有四肢及軀幹多處擦挫傷等傷害。
二、案經賴瑞池訴由臺中市政府警察局第五分局報告偵辦。
　　　  證據並所犯法條
一、證據清單：
編號 證　據　名　稱 待　證　事　實 1 被告高立嘉於警詢（含道路交通事故談話紀錄表）中之供述 被告於前揭時間、地點，駕駛上開牌照號碼6669-TN號自用小客車，沿臺中市北屯區南京東路3段快車道，由三光北一街往江興街方向行駛，行經北屯區南京東路3段與太原路3段交岔路口處，欲左轉太原路時，與告訴人賴瑞池騎乘之牌照號碼166-LPH號普通重型機車發生碰撞，致告訴人受傷之事實。 2 告訴人於警詢（含道路交通事故談話紀錄表）及本署偵查中之指訴 全部犯罪事實。 3 告訴人在中國醫藥大學附設醫院就診之診斷證明書1份 告訴人因上開交通事故，受有四肢及軀幹多處擦挫傷等傷害之事實。 4 ①道路交通事故現場 圖 ②道路交通事故調查 報告表㈠ ③道路交通事故調查 報告表㈡ ④交通事故補充資料表 ⑤交通事故現場照片共15張 ⑥路口監視器及行車紀錄器影像翻拍照片15張 被告於前揭時間、地點，駕駛上開自用小客車，行經臺中市北屯區南京東路3段與太原路3段交岔路口處，欲左轉太原路時，轉彎車未讓直行車先行，與告訴人機車發生碰撞致告訴人受傷，且當時天候晴、日間自然光線、柏油路面乾燥、無缺陷、無障礙物、視距良好等事實。 5 臺中市政府警察局道路交通事故初步分析研判表  ①被告駕駛自用小客車，未依規定讓車，為可能之肇事原因。 ②告訴人騎乘普通重型機車，駕駛人自述行車速度已逾肇事地點行車速限，為可能之肇事原因。 6 臺中市政府警察局道路交通事故肇事人自首情形紀錄表 本件處理人員前往現場處理，被告在場，並當場承認為肇事人之事實。 
二、按汽車行駛至交岔路口，轉彎車應讓直行車先行，道路交通
    安全規則第102條第1項第7款訂有明文。被告所駕駛之自用
    小客車未讓直行車先行，率爾左轉彎，致對向直行之告訴人
    機車閃避不及與之發生碰撞，是其有過失甚明，且此過失與
    告訴人所受之傷害間自有相當因果關係。
三、核被告所為，係犯刑法第284條前段之過失傷害罪嫌。又被
    告犯罪後，於該管公務員發覺前留於肇事現場，並於警方前
    往處理時，自承為肇事人，此有臺中市政府警察局道路交通
    事故肇事人自首情形紀錄表1紙附卷可參，為對於未發覺之
    罪自首而接受裁判，依刑法第62條之規定，得減輕其刑。
四、依刑事訴訟法第251條第1項提起公訴。
　　此　致
臺灣臺中地方法院
中　　華　　民　　國　 111　　年　　 3　　月　　17    日
　　　　　　　　　　　　　　　檢  察  官  許景森
本件正本證明與原本無異
中　　華　　民　　國　 111　　年　　3 　　月　　31　　日
                              書  記  官  陳韻羽
附錄本案所犯法條全文
中華民國刑法第284條
因過失傷害人者，處 1 年以下有期徒刑、拘役或 10 萬元以下
罰金；致重傷者，處 3 年以下有期徒刑、拘役或 30 萬元以下
罰金。